【裁判字號】    89,易,2094
【裁判日期】    890627
【裁判案由】    竊盜
【裁判全文】
臺灣高雄地方法院刑事判決                        八十九年度易字第二九四號
    公  訴  人  臺灣高雄地方法院檢察署檢察官
    被      告  甲○○
右列被告因竊盜案件，經檢察官提起公訴（民國八十九年度偵字第四九三三號），本
院判決如左：
    主  文
甲○○竊盜，處拘役拾日，緩刑貳年。
    事  實
一、甲○○意圖為自己不法之所有，於民國八十九年二月二十二日晚上十時二十分許
    ，在高雄市新興區○○○路一八○號乙○○所經營之「彩菱商行」內，竊取店內
    女用外套一件（價值新台幣【以下同】五百九十元），得手後，於行經高雄市新
    興區○○○路一七八號前時，為乙○○發現，報警當場查獲。
二、案經乙○○訴由高雄市政府警察局新興分局移送臺灣高雄地方法院檢察署檢察官
    偵查起訴。
    理  由
一、訊之被告甲○○固坦承於右揭時、地自告訴人乙○○所經營之「彩菱商行」內之
    女用外套拿出店外，並於高雄市新興區○○○路一七八號前為乙○○查獲等語，
    惟矢口否認有何竊盜犯行，辯稱：伊自模特兒身上取下外套，拿去櫃檯要結帳，
    看到櫃檯沒有店員，剛好櫃檯旁有位客人，我問他是否有看到店員，客人說店員
    可能在外面，我把衣服拿在手上到外面找店員，伊沒有竊盜云云。經查，右揭事
    實業據乙○○於警訊中指訴：當時她（指被告）到店裡看衣服，趁我們工作人員
    繁忙之際偷竊一件淺藍色外套，得手後立即外出，剛好被我發現，‧‧，她把衣
    服捲在手臂上，然後雙手合抱於腹部等語在卷（警卷第三頁反面），乙○○於偵
    訊中亦陳稱：案發當天被告來店內，我通知小姐要注意她，我人站在店外觀察，
    她把模特兒身上衣服迅速捲在手上就往外走，我在離我店約二家店面的地方將她
    下，「彩菱商行」門牌號碼是一百八十號，我是在一百七十八號前將被告攔下等
    語（偵卷第十八頁）在卷，乙○○於本院審理時亦為相同之指訴，其前後指訴一
    致，且與被告復無任何仇隙，自無任意攀誣之理，況被告確係手拿該外套離開「
    彩菱商行」，在高雄市新興區○○○路一七八號前，已隔一家店面之距離，為乙
    ○○當場攔下，亦據被告於偵訊中供承在卷，是被告係竊得該女用外套後，迅速
    離開「彩菱商行」時，為乙○○發覺等情，堪以認定。被告所辯：欲拿衣服到店
    外找店員結帳云云，與前開事證不符，顯係事後卸責之詞，不足採信。此外，復
    有贓物認領保管收據一紙、照片一張附卷可稽，本件罪證明確，被告之犯行堪以
    認定。
二、核被告所為，係犯刑法第三百二十條第一項之竊盜罪。審酌被告所竊取之衣物價
    值僅五百九十元，所犯情節輕微，告訴人乙○○於本院審理中亦陳明願意原諒被
    告等一切情狀，爰酌情量處如主文所示之刑。又查被告前未曾受有期徒刑以上刑
    之宣告，有臺灣高等法院被告全國前案紀錄表在卷可稽，經此次科刑後，當知警
    惕，應無再犯之虞，本院認被告所受之宣告刑，以暫不執行為適當，併予宣告緩
    刑二年。
據上論斷，應依刑事訴訟法第二百九十九條第一項前段，刑法第三百二十條第一項、
第七十四條第一款，罰金罰鍰提高標準條例第一條前段，判決如主文。
本案經檢察官葉淑文到庭執行職務。
中      華      民      國      八十九      年    六    月    二十七    日
                                臺灣高雄地方法院刑事第三庭
                                    法  官     涂  裕  洪
右正本證明與原本無異。
如不服本判決，應於判決送達後十日內，向本院提出上訴狀。
                                    書記官     許  麗  珠
中      華      民      國      八十九      年    六    月      三十    日
附錄本判決論罪之法條：
刑法第三百二十條第一項
意圖為自己不法之所有或第三人不法之所有，而竊取他人之動產者，為竊盜罪，
處五年以下有期徒刑、拘役或五百元以下罰金。


司法院資訊處製作；財團法人民間司法改革基金會備份。
